臺灣嘉義地方法院民事判決　九十三年度婚字第九四號
　　原　　　告　甲○○
　　被　　　告　乙○○
右當事人間請求離婚事件，本院於中華民國九十三年八月十三日辯論終結，判決如左
：
    主    文
准原告與被告離婚。
訴訟費用由被告負擔。
     事實及理由
一、原告主張：兩造係被告夫妻，被告盜領原告存款，並以賑災為由返回高雄娘家，
    惡意遺棄原告，又央請其父親到原告公司要求簽立離婚協議書，是其並無繼續履
    行共同生活之意願，兩造已無法繼續維持正常婚姻生活，爰依民法第一千零五十
    二條第一項第五款、同條第二項定訴請離婚等語。
二、被告則以：被告係因病並經原告同意返回娘家療養，且原告曾對被告為不實之指
    控，庭訊時亦遭原告之母推打，是原告對被告不義，被告有不能同居之正當事由
    ，並請求駁回原告之訴。
三、兩造係夫妻，現婚姻關係尚存續中之事實，為兩造所是認，並有結婚證書影本一
    件可證，且經證人即原告之父曾弘儀亦證述兩造結婚確有舉行公開儀式（九十三
    年七月三十日筆錄），核與兩造所陳相符，自堪信為真實。又被告自九十年四月
    二十日返家娘居住迄今之事實，為兩造所承認，並有存證信函影本一件可證，復
    經證人即曾弘儀證述明確（九十三年三月十二日筆錄），亦屬真實。
四、原告係於九十年五月二十二日具狀控告被告涉嫌偽造文書、詐欺等罪嫌，事後並
    經台灣高等法院台南分院檢察署於九十一年六月二十八日為不起訴處分確定，此
    有台灣嘉義地方院檢察署九十年偵字第三二一０號不起訴處分書一件、台灣高等
    法院台南分院檢察署九十一年度上聲議字第二一四號處分書各一件在卷可憑，並
    經調上開卷宗查明屬實。是而原告故曾對被告為指控，然如前所述，原告係於九
    十年五月二十二日具狀控訴被告，而被告則係在九十年四月二十日離家回高雄，
    故本件係被告離家在前，非原告對被告控訴後被告始憤而離家，是而被告之離家
    並非肇因原告之行為所致。又被告主張曾於庭訊時遭原告之母推打，然此為原告
    所否認，被告亦未見舉證以實其說，其空言主張，並不可採。又夫妻本質乃二性
    之共同生活，是不得因有一時不能同居之正當事由，即可謂永久主張夫妻不同居
    共同生活，如此實已違重違反夫妻本質之生活，失去夫妻家庭生活之目的。如前
    所述，台灣高等法院台南分院檢察署係於九十一年六月二十八日為不起訴處分確
    定，迄今已有二年之久，是被告再舉封塵已久之往事，而主張有不能同居之事由
    ，即屬無理由。
五、被告主張係因病並經原告同意返回娘家療養之事實，為原告所否認，被告亦未舉
    證以證明之，是此部分乏積極之事證，被告之主張亦不可採。
六、按夫妻之一方以惡意遺棄他方在繼續狀態中，他方得向法院請求離婚。民法第一
    千零五十二條第一項第五款定有明文。如前所述，被告自九十年四月二十日離家
    後，即未曾返回與原告共同生活，經原告以存證信函催促被告返家，被告仍不願
    回去與原告共同生活，足證被告顯係惡意遺棄原告在繼續狀態中，且被告亦無不
    能同居之正當理由，從而原告據此請求離婚，洵屬正當，應予准許。
七、按所謂選擇訴之合併，謂相同原告對於相同被告，以單一之聲明，主張二以上訴
    訟標的，請求法院擇一訴訟標的而為其勝訴之判決。法院於判決時，認為其中一
    訴有理由者，即為其勝訴之判決，他訴即無庸判決。又按我國實務採傳統訴訟標
    的理論，認為離婚之訴之訴訟標的為形成權，其發生之原因事實不同，即為不同
    之形成權，民法第一千零五十二條所列各項離婚原因，各為不同之形成權，故為
    不同之訴訟標的，且本院認為民法第一千零五十二條第一項各款及同條第二項間
    之離婚事由並無先後順序之別，僅須其中一項符合離婚要件，即應准予離婚。本
    件既認為被告惡意遺棄原告在繼續狀態中，則依上所述，原告其餘訴請離婚之事
    由，即毋庸再予審認，附此敘明。至於被告提及要求六十萬元精神慰撫金部分，
    因被告未以反訴正式起訴請求，爰不予酌審。
八、本案事證已臻明確，兩造其餘主張陳述及所提之證據，均不影響本案判決，毋庸
    再予審酌，附此敘明。
九、據上論結，本件原告之訴為有理由，依民事訴訟法第七十八條判決如主文。
中　　　華　　　民　　　國　　九十三　　年　　　八　　　月　　二十七　　日
~B臺灣嘉義地方法院家事法庭
~B　　法　官
右為正本係照原本作成
如對本判決上訴應於判決送達後二十日向本院提出上訴狀
中　　　華　　　民　　　國　　九十三　　年　　　八　　　月　　二十七　　日
~B　　書記官　楊福源
